臺灣彰化地方法院刑事判決　　　　　　　94年度易字第1271號
公　訴　人　臺灣彰化地方法院檢察署檢察官
被　　　告　甲○○
　　　　　　　　　　　樓
上列被告因毒品危害防制條例案件，經檢察官提起公訴（九十四
年度毒偵字第四九八五號），被告於準備程序中就被訴事實為有
罪之陳述，經告知簡式審判程序之旨，並聽取公訴人、被告之意
見後，由本院合議庭裁定由受命法官獨任進行簡式審判程序，判
決如下：
    主  文
甲○○施用第二級毒品，處有期徒刑月，如易科罰金，以佰
元折算壹日。
    犯罪事實
一、甲○○前曾於民國八十二年九月十六日，因違反肅清煙毒條
    例案件、經臺灣高等法院臺中分院判處有期徒刑三年確定，
    經送監執行於八十四年四月十八日因縮短刑期假釋付保護管
    束出監，並於八十六年一月二十八日因縮刑期滿，且假釋未
    經撤銷而視為執行完畢（不構成累犯）。復因施用毒品案，
    經本院裁定送觀察、勒戒後，因認有繼續施用毒品之傾向，
    再經本院裁定送強制戒治一年，嗣其經戒治期滿三月，戒治
    期間成績評定為合格，再由本院以八十八年度毒聲字第四三
    三五號裁定停止戒治，所餘戒治期間付保護管束，後又遭本
    院以八十九年度毒聲字第一七五０號裁定撤銷停止戒治，令
    入戒治處所繼續施以強制戒治，並於八十九年十月十五日強
    制戒治期滿執行完畢而出戒治所，且由臺灣彰化地方法院檢
    察署檢察官於八十九年十一月十二日以八十九年度戒毒偵字
    第一二七九、一二八０、一二八一、一二八二號為不起訴處
    分確定。詎仍不知警惕，復於強制戒治執行完畢釋放後五年
    內，另基於施用第二級毒品甲基安非他命之犯意，於九十四
    年八月二日某時，在其彰化縣彰化市○○里○○路六一二之
    一號一樓住處內，以將少許之第二級毒品甲基安非他命置於
    玻璃球內再以火燒烤而吸其煙霧之方式，施用第二級毒品甲
    基安非他命一次。嗣於九十四年八月五日下午二時許（公訴
    人誤認為一時三十分許），在彰化縣彰化市○○里○○路六
    一二之一號一樓經屋主陳宗慶之同意下執行搜索，並當場扣
    得屬甲○○所有之第一級毒品海洛因一包（驗餘淨重０點０
    九公克、空包裝重０點二五公克，所涉施用第一級毒品案件
    ，由本院另案審結），後為警所採集之尿液經送檢驗，其結
    果確另呈現有甲基安非他命陽性反應，始查悉上情。
二、案經臺灣彰化地方法院檢察署檢察官自動檢舉後偵查起訴。
    理  由
一、上揭施用第二級毒品甲基安非他命一次之犯罪事實，業據被
    告甲○○於本院審理時坦承不諱，而被告為警查獲後所採集
    之尿液經送檢驗，其結果確呈甲基安非他命陽性反應，有彰
    化縣衛生局九十四年八月十五日煙毒尿液檢驗成績書一紙附
    卷可稽，則被告就其施用第二級毒品甲基安非他命一次之自
    白核與事實相符，足堪採信。另被告係經送強制戒治完畢後
    釋放，故被告此次於釋放後再為施用第二級毒品之犯行，應
    係另行起意無訛。又被告前曾因施用毒品案，經本院裁定送
    觀察、勒戒後，因認有繼續施用毒品之傾向，再經本院裁定
    送強制戒治一年，嗣其經戒治期滿三月，戒治期間成績評定
    為合格，再由本院以八十八年度毒聲字第四三三五號裁定停
    止戒治，所餘戒治期間付保護管束，後又遭本院以八十九年
    度毒聲字第一七五０號裁定撤銷停止戒治，令入戒治處所繼
    續施以強制戒治，並於八十九年十月十五日強制戒治期滿執
    行完畢而出戒治所，且由臺灣彰化地方法院檢察署檢察官於
    八十九年十一月十二日以八十九年度戒毒偵字第一二七九、
    一二八０、一二八一、一二八二號為不起訴處分確定在案，
    故被告於強制戒治執行完畢釋放後五年內，再為施用第二級
    毒品之犯行，本件事證明確，被告施用第二級毒品甲基安非
    他命之犯行洵堪認定。
二、按甲基安非他命係毒品危害防制條例所定之第二級毒品，不
    得非法施用。是被告甲○○所為，核係犯毒品危害防制條例
    第十條第二項之施用第二級毒品罪。查被告為供施用第二級
    毒品甲基安非他命，而持有該級毒品之低度行為，應為施用
    之高度行為所吸收，不另論罪。爰審酌被告曾因施用毒品送
    觀察、勒戒及強制戒治，而仍未知警惕又再犯本案之罪，足
    見其雖經觀察、勒戒及強制戒治治療程序，仍未徹底袪除施
    用毒品之惡習，猶再次施用，致深陷毒癮而難以自拔，顯未
    能善體國家設置觀察、勒戒機構，協助毒品施用者戒除毒癮
    之良法美意，惟念及施用毒品本質上係戕害自身健康之行為
    ，尚未嚴重破壞社會秩序或侵害他人權益，及其施用第二級
    毒品甲基安非他命之次數僅一次，犯罪之動機、目的、所生
    危害及犯罪後坦承犯行態度尚屬良好等一切情狀，量處如主
    文所示之刑，並諭知易科罰金之折算標準，以資懲儆。
據上論斷，應依刑事訴訟法第二百七十三條之一第一項、第二百
九十九條第一項前段，毒品危害防制條例第十條第二項、第二十
三條第二項，刑法第十一條前段、第四十一條第一項前段，罰金
罰鍰提高標準條例第二條，判決如主文。
本案經檢察官鮑慧忠到庭執行職務。
中　　華　　民　　國　九十四　年　　十二　　月　十四　日
                  刑事第二庭    法  官  許旭聖
以上正本證明與原本無異。
如不服本判決，應於判決送達後十日內，向本院提出上訴狀（須
附繕本），上訴於臺灣高等法院臺中分院。
中　　華　　民　　國　九十四　年　　十二　　月　十四　日
                                書記官  黃幼華
附錄論罪科刑法條
毒品危害防制條例第十條：
施用第一級毒品者，處六月以上五年以下有期徒刑。
施用第二級毒品者，處三年以下有期徒刑。
